【裁判字號】    98,消債更,196
【裁判日期】    990331
【裁判案由】    更生事件
【裁判全文】
臺灣屏東地方法院民事裁定           98年度消債更字第196號
聲  請  人
即 債 務人  甲○○
上列當事人聲請消費者債務清理事件，本院裁定如下：
    主  文
債務人甲○○自中華民國九十九年三月三十一日中午十二時起開
始更生程序。
命司法事務官進行本件更生程序。
    理  由
一、按債務人不能清償債務或有不能清償之虞者，得依本條例所
    定更生或清算程序，清理其債務；債務人無擔保或無優先權
    之債務總額未逾1,200 萬元者，於法院裁定開始清算程序或
    宣告破產前，得向法院聲請更生；債務人對於金融機構因消
    費借貸、自用住宅借款、信用卡或現金卡契約而負債務，在
    聲請更生或清算前，應提出債權人清冊，以書面向最大債權
    金融機構請求協商債務清償方案並表明共同協商之意旨。又
    法院開始更生程式之裁定，應載明其年、月、日、時，並即
    時發生效力；法院裁定開始更生或清算程式後，得命司法事
    務官進行更生或清算程式，必要時得選任律師、會計師或其
    他適當之自然人或法人一人為監督人或管理人。消費者債務
    清理條例第3 條、第42條第1 項、第151 條第1 項、第45條
    第1 項、第16條第1 項分別定有明文。
二、本件聲請意旨略以：伊累積債務已達新臺幣（下同）2,110,
    000 元，有不能清償債務情事。曾向最大債權金融機構即聯
    邦商業銀行股份有限公司，請求共同協商債務清償方案，伊
    每月收入僅25,000元，以致協商不成立。且其無擔保或無優
    先權之債務總額未逾1,200 萬元，復未經法院裁定開始清算
    程序或宣告破產，爰依法聲請更生等語。
三、經查：
(一)、聲請人前開主張，業據其提出財產及收入狀況說明書、債權
    人清冊、財團法人金融聯合徵信中心債權人清冊及當事人綜
    合信用報告、戶籍謄本、財政部南區國稅局各類所得清單、
    財政部南區國稅局財產歸屬清單、薪資明細，固堪採信。
(二)、聲請人現任職於「富邦人壽」業務人員，每月平均薪資約為
    25,000元，有卷附之薪資單可憑。準此，聲請人每月平均收
    入扣除必要生活費後，僅餘有15,171元，顯不足以負擔扣除
    兩名未成年子女扶養費後之協商金額。是依聲請人之上開經
    濟狀況以觀，堪認確已有不能清償債務或有不能清償之虞。
    又查無債務人有消費者債務清理條例第6 條第3 項、第8 條
    或第82條第2 項所定駁回清算聲請之事由存在，則債務人聲
    請清算，應屬有據，並依上開規定命司法事務官進行本件更
    生程序，爰裁定如主文。
中    華    民    國    99    年    3     月    31    日
                        民事庭  法  官  羅培毓
上為正本係照原本作成
本件不得抗告
本裁定已於99年3月31日中午12時公告。
中    華    民    國    99    年    3     月    31    日
                            書  記  官  鄭靜芳

司法院資訊處製作；財團法人民間司法改革基金會備份。
